臺灣臺北地方法院民事判決　九十年度重訴字第一一七七號
　　原　　　告　甲○○
　　法定代理人　丁○○
　　訴訟代理人　丙○○
　　　　　　　　乙○○
右當事人間請求返還存款事件，本院判決如左：
     主    文
被告應給付原告新台幣伍佰玖拾伍萬肆仟伍佰壹拾柒元及其中新台幣參佰壹拾伍萬柒
仟捌佰柒拾伍元自民國九十年七月八日起，其中新台幣壹佰伍拾貳萬陸仟捌佰伍拾元
自民國九十年七月十四日起，其中新台幣壹佰貳拾陸萬玖仟柒佰玖拾貳元自民國九十
年十一月十七日起，均至清償日止，按週年利率百分之五計算之利息。
訴訟費用由被告負擔。
本判決於原告以新台幣壹佰玖拾捌萬伍仟元為被告供擔保後，得假執行。
    事    實
甲、原告方面：
一、聲明：如主文第一項所示，並陳明願供擔保請准宣告假執行。
二、陳述：
（一）原告於被告公司設有綜合存款帳戶，帳號為000-00-000000-0-0
      0，綜合存款帳戶係將活期儲蓄存款、定期儲蓄存款與短期擔保放款綜合納入
      同一存摺之內。系爭帳戶至民國九十年四月十日止，共計存入五筆定期儲蓄存
      款，金額計新台幣（下同）七百四十五萬元。詎九十年四月十九日原告持存摺
      補登餘額時，竟發現系爭帳戶已於同年月十一日遭提領鉅額現金五百八十萬元
      。惟原告從未親自領取該存款，亦未委託他人代為領取，原告否認系爭取款憑
      條上所蓋用之印文係原告所有之印章所蓋印。原告在被告銀行之定期儲蓄存款
      均已到期，原告除於九十年十一月十六日領取當日到期之定期存款一百九十萬
      八千九百五十八元外，其餘定期存款及其利息均因被告拒絕給付而分毫未能領
      取。計原告之定期存款及其利息為七百八十六萬三千四百七十五元，扣除原告
      已領款項，被告尚應給付五百九十五萬四千五百十七元，及自各筆定期存款到
      期後之法定利息。爰依兩造業務往來約定書綜合存款約定第一條、第四條約定
      ，訴請被告給付五百九十五萬四千五百十七元，及其中三百十五萬七千八百七
      十五元自九十年七月八日起，其中一百五十二萬六千八百五十元自九十年七月
      十四日起，其中一百二十六萬九千七百九十二元自九十年十一月十七日起，均
      至清償日止，按週年利率百分之五計算之利息。
（二）依銀行法第七條規定及財政部於五十九年七月十五日函令，乙種活期存款取款
      非連同存摺不得付款。財政部台財融字第八四七０六九九四號函及前述之「業
      務往來申請約定書」綜合存款約定事項第一條：「立約人得憑該存摺，與存款
      憑條或取款憑條或其他方式，辦理存取款或質借。但立約人委託　貴行代繳各
      種費用、借款本息或稅款時，貴行得逕行撥付。」原告委託被告代繳費用、借
      款本息或稅款，被告得逕行撥付外，辦理存提款應以存摺與存、取款憑條為之
      。再由該條文係將存摺列為首要要件，而存款憑條、取款憑條或其他方式並列
      ，可知存摺乃辦理相關手續之必備要件，並依存戶欲辦理事項，檢附憑條辦理
      。另依系爭帳戶存摺第一頁「綜合存款須知」第四條約定：「存戶取款時，應
      憑存摺及取款憑條並加蓋原留印鑑或依約定方式隨時提取之。」亦可知悉，系
      爭帳戶辦理提款時，存摺乃不可或缺之方式。然由被告存證信函函覆內容所示
      ，系爭帳戶於九十年四月十一日遭不明人士提領鉅額現金時，顯未以存摺及原
      告原留印鑑辦理，被告於九十年六月十一日庭訊時亦坦承：「本件提款沒有存
      摺」。
（三）系爭取款憑條經送請兩處專業鑑定機構，均無法確認取款憑條上之印文與原留
      印鑑印文相符，其中憲兵司令部刑事鑑定中心表示取款憑條有重複蓋印情事，
      內政部警政署刑事警察局則認印文欠清晰，被告對此重複蓋印以致印文模糊之
      取款憑條，自無抗辯以肉眼比對應屬相符之餘地。尤其本件提款時間為十六時
      二十九分，該時點為做完交易電腦認證之時間，與交付款項的時間幾乎同時，
      然該時點並非銀行正常營業時間，於非營業時間內之鉅額提款，又未依憑存摺
      辦理，如此違反常態之交易狀況，被告竟未提高警覺，任意對印文模糊之取款
      憑條為付款，益證被告內部控管失效，職司核章人員未善盡職責。
（四）被告抗辯原告對於各筆歷史交易均無異議，即可由筆跡相符乙節，確認系爭五
      百八十萬元提款確係原告所為云云。被告當時未曾調閱歷史交易資料核對筆跡
      是否與取款憑條相符，則現被告以歷史交易資料核對筆跡，證明其付款係對原
      告本人所為即屬無據。被告抗辯其所提呈之歷史交易資料上筆跡均一致云云，
      然僅以肉眼觀察，編號二與編號三、編號六與編號八、編號九與編號十五之筆
      跡即非出自同一人。又存款與提款之程序大不相同，存款時存款憑條上無需蓋
      用印鑑，亦無需使用存摺，然臨櫃提款必須使用存摺，且取款憑條上倘未蓋用
      留存印鑑即非有效之取款憑條，提領款項超過一定金額，尚須核對提款人之身
      分證明文件，是被告所提呈之歷史交易資料中，屬於存款之交易，即編號三、
      四、五、九號交易，實與系爭五百八十萬元提款程序全不相同。更何況前開四
      筆交易均係原告之定期存款到期續存，或到期存入活期儲蓄存款帳戶中，該等
      存款交易雖係以原告名義存入，但交易之存款憑條卻未必需由原告親自書寫。
      前述歷史交易中屬於提款交易者，編號一、六、八號交易均屬有摺提款，既屬
      有摺提款，即與系爭五百八十萬元提款之情況不相當，且該三筆交易均係提款
      後，立即匯款至原告設於其他銀行之帳戶，或轉存定期存款，故原告就此三筆
      交易原告均無爭執，惟取款憑條係由何人書寫，原告已不復記憶。另編號二八
      十九年十月十六日之三百萬元提款交易，被告聲稱屬無摺提款云云，然該筆交
      易實係有摺提款，且係原告之定期存款到期續存，此可由存摺第一頁及第七頁
      ，均分別載有八十九年十月十六日轉帳三百萬元及定期存款三百萬元之記錄，
      該筆交易乃原告委請母親辦理，因原告母親不知應填寫何種單據，故由銀行行
      員代為書寫取款憑條及定期性存款存入憑條。至於編號十至十六七筆交易，原
      告全不知悉，該七筆交易之取款憑條，皆非原告書寫，原告亦未曾委請他人代
      為填寫該七紙取款憑條，茲因該七筆交易非本件訴訟範圍，原告將另訴請求損
      害賠償或返還存款。觀該七筆交易之取款憑條，可查知均係被告正常營業時間
      以外，與本件訟爭事實雷同；又該各筆交易之取款憑條上所示數字部分筆跡互
      有差異；且關於八十九年七月七日八十萬元之提款，係八十九年七月七日下午
      四點半所為，然當日上午十點半左右，原告剛辦理三筆各一百萬元之定期存款
      ，另匯款三百萬元至其他帳戶，再存入一筆七十萬元存款，八十萬元並非小額
      提款，倘當日原告有此資金需求，何必多此一舉，於上午十點半存入三百七十
      萬元，下午四點半再提款八十萬元，可見該筆提款絕非原告所為；編號十三、
      十四之取款憑條，除有類似原告名字之印文外，均另有其他不知名人士之印文
      ，顯見該等取款憑條絕非原告所填載；尤其編號十三，類似原告名字之印文無
      一清晰可供辨視，被告竟仍對之付款，顯見被告內部控管嚴重失調，予其行員
      舞弊營私可趁之機。
三、證據：提出綜合存款存摺、安泰商業銀行各項業務往來申請約定書、臺北市古亭
    郵局第九四五號存證信函、臺北市安和郵局第九三九號存證信函、存單利息試算
    查詢單各乙紙為證，並聲請訊問證人楊仁嘉及調取原告設於誠泰商業銀行股份有
    限公司（以下簡稱誠泰銀行）帳號00000000000｜六活期存款帳戶九
    十年六月十一日、六月二十九日之取款憑條，暨聲請就系爭取款憑條是否為原告
    之印文及筆跡鑑定。
乙、被告方面：
一、聲明：原告之訴及其假執行之聲請均駁回。
二、陳述：
    系爭款項應係原告本人所領取無訛，且由原告歷史交易資料可知原告歷來即有多
    筆交易均為無摺提領，且該等交易之取款憑條雖非原告本人親自填寫，但與系爭
    帳戶歷史存取款憑條等資料留存之筆跡與本件系爭取款憑條上之筆跡相符，密碼
    通常只有存款戶始能知之，而取款時必須填寫密碼，本件取款密碼亦與留存密碼
    相符。再者，兩造簽訂之「各項業務往來申請約定書」四、綜合存款約定事項第
    一條約定：「立約人得憑該存摺與存取款憑條辦理取款或質借」，所謂得憑存摺
    ，意即可憑或可不憑存摺辦理之謂，因此取款時，取款憑條上所蓋印文與存戶開
    戶時於印鑑卡上留存之印文相符時，即可認定取款手續合法完成，至於存摺自可
    依前述書面約定方式而不必具備。且依國人之習慣，「印鑑」之使用，為行使法
    律行為之內心意思真正表現，且印鑑章之外形具有穩定性、不會改變，目前國內
    銀行為了提昇金融業者對於客戶最佳便民服務，應容許金融業者可以僅憑取款憑
    條之審查即予以付款。如認被告之清償不生效力，原告計算被告應返還之存款為
    正確。大額現金及換鈔登記備查簿，依規定其登記者應係實際領款人，但本件可
    能是他人以原告本人之身分前來領款，故登記為原告本人提領。大額現金收付及
    換鈔登記備查簿上之記載，係由被告銀行人員依據領款人提出之身分證登記的。
    系爭取款憑條記載之時間，係被告內部作帳時間，非必為系爭交易完成時間。
三、證據：提出取款憑條、大額現金收付及換鈔登記備查簿、被告存款相關業務往來
    申請約定書、開戶印鑑卡各乙份及兩造歷來交易存取款憑條十七紙為證。
丙、本院依職權將系爭款項取款憑條、留存印鑑卡、印鑑章、原告系爭帳戶及誠泰銀
    行帳戶開戶資料各乙份，送請鑑定其上印文是否相符。
    理    由
一、分公司係總公司分設之獨立機構，就其業務範圍內之事項涉訟時，自有當事人能
    力（最高法院四十年台上字第一０五號判例參照）。被告雖係分公司，然原告係
    將系爭款項存放在被告銀行，原告訴請被告返還該存款，自屬被告銀行業務範圍
    內之事項，被告就其業務範圍內之事項涉訟，有當事人能力，合先敘明。本件被
    告之法定代理人，於九十年八月本件訴訟程序進行中變更為丁○○，此有分公司
    基本資料查詢單乙份在卷可稽，被告現任法定代理人丁○○依民事訴訟法第一百
    七十五條第一項規定聲明承受訴訟，自應准許。
二、本件原告起訴主張：其於被告銀行設有綜合存款帳戶、帳號為000-00-00
    0000-0-00，約定將活期儲蓄存款、定期儲蓄存款及短期擔保放款納入同
    一存摺之內，系爭帳戶至九十年四月十日止，原告共存入如附表所示五筆定期儲
    蓄存款，金額計七百四十五萬元。詎九十年四月十九日發現上開帳戶已於九十年
    四月十一日遭提領巨額現金五百八十萬元，原告存入之五筆定期存款均已到期，
    扣除原告於九十年十一月十六日領取之定期存款一百九十萬八千九百五十八元，
    被告尚應給付原告定期存款五百九十五萬四千五百十七元及利息，爰依兩造各項
    業務往來申請約定書四、綜合存款約定事項第一條、第四條約定，訴請被告給付
    五百九十五萬四千五百十七元，及其中三百十五萬七千八百七十五元自九十年七
    月八日起，其中一百五十二萬六千八百五十元自九十年七月十四日起，其中一百
    二十六萬九千七百九十二元自九十年十一月十七日起，均至清償日止，按週年利
    率百分之五計算之利息等語。
三、被告則抗辯：依銀行法第七條及兩造簽立之各項業務往來申請約定書四、綜合存
    款約定事項第一條約定，立約人得僅憑該取款憑條辦理取款或質借，被告銀行僅
    需核對取款憑條上蓋印之印文，與印鑑卡上蓋印之印文是否相符即可，提款人毋
    庸出具存摺，且據原告之歷史提款記錄，原告亦有多次提款係以無摺方式提領。
    被告於九十年四月十一日核對取款憑條上之印章印文與留存之印鑑章印文相符，
    且與原告開立系爭帳戶簽立「往來申請約定書」選定之密碼相同，系爭取款憑條
    與原告之前取款憑條書寫之筆跡，曾為相同，可認提款人為原告或其委託之人，
    被告自可將款項交付前來領款之人，被告已返還原告全部存款等語。
四、原告主張其於被告銀行設有綜合存款帳戶，帳號為000-00-000000-
    0-00，系爭帳戶至九十年四月十日止，原告共存入如附表所示之五筆定期儲
    蓄存款，金額合計七百四十五萬元，系爭帳戶於九十年四月十一日以無摺方式提
    領五百八十萬元，原告於九十年十一月十六日提領一百九十萬八千九百五十八元
    之事實，為被告所自認或不爭執，復有原告提出系爭帳戶綜合存款存摺、九十年
    四月十一日取款憑條、大額現金收付及換鈔登記備查簿各乙份可證，堪信為真實
    。兩造爭執意旨已如前述，是本件應審究者為系爭帳戶於九十年四月十一日遭提
    領五百八十萬元，對債權人即原告是否已發生清償效力。經查：
（一）按請求履行債務之訴，原告就其所主張債權發生原因之事實，固有舉證之責任
      ，若被告自認此項事實而主張該債權已因清償而消滅，則清償之事實，應由被
      告負舉證之責任（最高法院二十八年上字第一九二○號判例參照）。次按依債
      務本旨，向債權人或其他有受領權人為清償，經其受領者，債之關係消滅。持
      有債權人簽名之收據者，視為有受領權人。向第三人為清償，經其受領者，其
      效力依左列各款之規定：１、經債權人承認或受領人於受領後取得其債權者。
      ２、受領人係債權之準占有人者，以債務人不知其非債權人者為限。３、除前
      二款情形外，於債權人因而受利益之限度內。民法第三百零九條第一項、第二
      項本文、第三百十條分別定有明文。原告訴請被告返還存款，被告抗辯業已清
      償。是以，被告應就九十年四月十一日交付五百八十萬元已對原告清償之事實
      負舉證責任，而被告證明此事實，除須證明其已依債之本旨提出給付外，亦應
      證明其所提出之給付係對債權人本人、有受領權人或債權之準占有人所為，始
      對債權人生清償效力償而消滅之效力（最高法院八十一年臺上字第一八七五號
      判決參照）。
（二）按私文書之真正，他造有爭執者，應由舉證人負證明之責，此為民事訴訟法第
      三百五十七條所明定。原告否認被告提出之九十年四月十一日取款憑條為其所
      出具，自應由被告就此事實負舉證責任。本院將系爭款項之取款憑條、原告開
      戶出具之印鑑卡及原告所持有之印鑑章，送請內政部警政署刑事警察局及憲兵
      司令部刑事鑑識中心鑑定，經分別以重疊比對法、特徵歸納比對法及透明片比
      對法，鑑定其上關於「甲○○」之印文是否相符，渠等意見均為系爭取款憑條
      上「甲○○」之印文有重覆蓋印欠清晰之情形，無法鑑定其印文是否相符，此
      有內政部警政署刑事警察局九十年七月二十六日刑鑑字第一五三四０一號檢驗
      通知書、憲兵司令部刑事鑑識中心九十年九月十一日（九十）綱得字第一一六
      七三號鑑驗通知書各乙份在卷可稽。再者，原告系爭帳戶之開戶印鑑卡上「甲
      ○○」簽名筆跡，經內政部警政署刑事警察局以特徵比對法鑑定，該筆跡與原
      告誠泰銀行存入取款憑條、開戶資料上「甲○○」簽名之筆跡相符，但與系爭
      取款憑條之書寫筆跡不同，此有內政部警政署刑事警察局九十一年一月二十五
      日刑鑑字第一五八０四號函乙份在卷可稽。
（三）系爭取款憑條經送鑑定，未能認定其蓋印之印文與原告留存之印鑑印文相符，
      而系爭取款憑條之筆跡亦與原告留存在被告銀行及誠泰銀行之開戶資料筆跡不
      同，被告復自認系爭取款憑條非原告本人書寫，被告尚未能僅以系爭取款憑條
      上書寫之筆跡與系爭帳戶歷來交易存取款憑條之筆跡相符，即可認定系爭取款
      憑條為原告或其受託取款之人所出具。再者，承辦系爭款項提領之楊仁嘉到庭
      證稱系爭款項之取款憑條係由其主管林棟梁交付辦理，款項伊係交付主管林棟
      梁，並非提款人，伊不知何人前往辦理領取系爭款項等語（見九十年十一月七
      日言詞辯論筆錄）。據被告提出之系爭取款憑條，其上登載時間為「16:29:13
      」，楊仁嘉到庭該時間為交易完成電腦認證之時間，與交付款項之時間幾乎同
      時（見同上言詞辯論筆錄）。被告並未抗辯其銀行有延長營業之情形，則下午
      十六時二十九分，依一般經驗法則，已逾銀行營業時間。則系爭提款係由林棟
      梁將文件交付楊仁嘉辦理，楊仁嘉不知提款人係何人，且提領時間係在被告銀
      行停止營業之時間，在經驗法則上，與一般交易常態顯不相符。被告雖抗辯系
      爭取款憑條記載之密碼與原告開戶時留存之密碼相符，且被告銀行大額現金收
      付及換鈔登記備查簿登載系爭提款之內容，確係原告之資料，可見系爭款項係
      由原告或其受託人提領云云。然被告銀行人員辦理系爭款項之提領，必須核對
      密碼及印文，被告自不得僅以密碼相符，即可認定系爭款項確屬原告或其受託
      人提領。況且，原告留存在被告銀行之約定書上即已記載密碼，業據楊仁嘉到
      庭證述屬實（見同上言詞辯論筆錄）。再者，大額現金收付及換鈔登記備查簿
      之記載，係由楊仁嘉之主管林棟梁核對記載，業據楊仁嘉到庭證述屬實（見同
      上言詞辯論筆錄）。則該大額現金收付及換鈔之記載，非由提款人本人為之，
      亦非由楊仁嘉所核對，則當時究係如何記載該資料，如何核對，尚不得而知。
      自不足以該記載認定係由原告本人提領。而關於林棟梁，兩造均認為不需要通
      知其到庭為證言（見九十年十一月二十一日言詞辯論筆錄）。
（四）職故，被告未能證明其提出之系爭款項取款憑條確為原告所出具，且系爭款項
      之提領情形，與一般交易常情不符，僅由系爭取款憑條記載之密碼與原告開戶
      留存之密碼相符，及大額現金收付及換鈔登記備查簿記載原告之身分資料，尚
      不足以認定系爭款項確係由原告或其受託人提領。
（五）民法第三百零九條第二項固規定，持有債權人簽名之收據者，視為有受領權人
      。然所謂收據，係債權人證明受領清償而出具之文書，倘非證明受領清償之事
      實，即非收據。被告提出之上開取款憑條，雖係銀行憑以付款之依據，然其內
      容係記載存款人請求付款之意旨，與收據之意旨不符；且被告亦未證明該取款
      憑條為原告所出具，則本件提款尚無民法第三百零九條第二項規定之情形。再
      按債務人向債權之準占有人為給付，依民法第三百十條第二款亦得發生清償而
      使債之關係消滅之效力。此乃因債權之準占有人擁有依法律、約定、習慣而應
      具備之債權表徵，足以令債務人認為其係有權受領給付（縱使實際上他並無受
      領權）者，故為保護相信此等表徵而為給付之善意債務人而為此等規定。活期
      存款或定期存款，客戶與金融業者之關係為消費寄託法律關係，第三人在取款
      條上蓋上與客戶留存印鑑章相符之印文向金融機關提取存款，金融機關不知其
      係冒領而如數給付時，為善意的向債權之準占有人清償，依民法第三百十條第
      二款規定，對存款戶有清償之效力。提取存款之文書所蓋客戶名義之印文，由
      金融機關以肉眼辨認，與客戶留存印鑑之印文相符者，客戶始應對之負責，金
      融機關以肉眼辨認時，應負注意義務之程度如何，如兩造無特別約定，依通常
      情形應解為善意管理之人之注意義務，所謂善良管理人之注意義務，乃行為人
      過失責任之最重者，即學者所謂「抽象的輕過失」，申言之，行為人注意之程
      度，依一般社會上之觀念，認為具有相當知識及經驗之人對於一定事件所能注
      意者，客觀的決定其標準；至行為人有無盡此注意義務之知識或經驗，在所不
      問。而債務人之代理人或使用人，關於債之履行有故意或過失時，債務人應與
      自己之故意或過失，負同一責任，民法二百二十四條本文參照。
（六）系爭取款憑條上關於「甲○○」之印文，由肉眼觀之有重覆蓋印欠清晰之情形
      ，上開鑑定報告亦以此為由而無法鑑定該印文與留存之印鑑卡印文是否相符。
      系爭取款憑條上「甲○○」之印文既不清晰，被告銀行承辦人員如何能以肉眼
      核對系爭取款憑條上所蓋印「甲○○」名義之印文，與原告留存之印鑑印文是
      否相符，被告銀行既准許客戶僅以取款憑條即可領取款項，則提款時最重要應
      核對者即為系爭取款憑條上蓋印之印文與印鑑卡上留存之印文是否相符，且本
      件提款金額高達五百八十萬元，被告銀行承辦人員更應仔細核對。姑不論，系
      爭提款是否應出具存摺，僅以被告銀行承辦人員在高額提款金額，而取款條蓋
      印之印文欠清晰之情況下，仍准許提領，依一般社會觀念，難認被告銀行之承
      辦人員已盡具有相當知識及經驗之人對於一定事件所能注意之程度，被告銀行
      之承辦人員尚未盡善良管理人之注意義務，被告自應就其職員即本件提款承辦
      人員之故意或過失負同一責任，被告既未盡善良管理人注意義務，自不得依民
      法第三百十條第二款規定抗辯其已善意向債權之準占有人清償，對存款戶即原
      告發生清償之效力。
（七）按消費寄託受寄人應於約定寄託期間屆滿時，返還種類、品質、數量相同之物
      ；且遲延之債務，以支付金錢為標的者，債權人得請求依法定利率計算之遲延
      利息，但約定利率較高者，仍從其約定利率，民法第六百零二條第一項、第二
      百三十三條第一項分別定有明文。按定期存款，謂有一定時期之限制，存款人
      憑存單或依約定方式提取之存款，銀行法第七條、第八條分別定有明文。原告
      主張對被告有消費寄託款債權存在，為被告所不爭，被告復未能對已清償該筆
      款項舉證以實其說，被告自應就該筆消費寄託款項於寄託期間屆滿時負返還之
      責。原告分別存入如附表所示五筆存款，計至定期存款期限屆滿，該帳戶應有
      七百九十七萬三千七百六十六元，原告已於九十年十一月十六日請領二百零一
      萬九千二百四十九元，尚有五百九十五萬四千五百十七元尚未給付，各該定期
      存款分別於九十年七月七日、七月十三日、十月十六日到期。原告主張被告尚
      積欠原告存款五百九十五萬四千五百十七元及依各該定存金額到期日之翌日即
      如主文所第一項所示之日期起至清償日止，按法定利率週年利率百分之五計算
      之遲延利息。被告亦陳稱如認為被告於九十年四月十一日交付之五百八十萬元
      對原告不發生清償效力，原告請求給付之金額為正確（見九十年十二月五日言
      詞辯論筆錄）。
五、綜上所述，系爭帳戶於九十年四月十一日提領五百八十萬元，被告並未證明該提
    領已對原告發生清償效力，則原告依兩造各項業務往來申請約定書四、存款約定
    事項第一條、第四項約定，訴請被告返還存款五百九十五萬四千五百十七元及依
    各該定存金額到期日翌日即如主文所第一項所示之日起至清償日止，按週年利率
    百分之五計算之遲延利息，為有理由，應予准許。
六、原告陳明願供擔保，請求宣告假執行，核無不合，茲酌定相當之擔保金額，予以
    准許。
七、本件事證已臻明確，兩造其餘攻擊防禦方法及所提證據經審酌於判決之結果不生
    影響，爰不一一加以論述，附此敘明。
八、據上論結，本件原告之訴為有理由，依民事訴訟法第七十八條、第三百九十條第
    二項，判決如主文。
中　　　華　　　民　　　國　　九十一　　　年　　三　　月　　　四　　　日
                                            臺灣臺北地方法院民事第民三庭
　　　　　　　　　　　　　　　　　　　　　　　　　　法　　官　　 黃書苑
右正本係照原本作成
如對本判決不服，需於收受送達後二十日內向本院提出上訴狀
中　　　華　　　民　　　國　　九十一　　　年　　三　　月　　　四　　　日
　　　　　　　　　　　　　　　　　　　　　　　　　　 法院書記官  趙淑華
